【裁判字號】    99,審訴,2576
【裁判日期】    991027
【裁判案由】    毒品危害防制條例
【裁判全文】
臺灣高雄地方法院刑事判決            99年度審訴字第2576號
公  訴  人  臺灣高雄地方法院檢察署檢察官
被      告  甲○○
上列被告因毒品危害防制條例案件，經檢察官提起公訴（99年度
毒偵字第2947號、第3045號），本院合議庭裁定由受命法官獨任
進行簡式審判程序，判決如下：
    主  文
甲○○施用第一級毒品，累犯，處有期徒刑玖月。又施用第一級
毒品，累犯，處有期徒刑玖月。應執行有期徒刑壹年肆月。
    事  實
一、甲○○前因施用毒品案件，經本院裁定送觀察、勒戒後，認
    有繼續施用毒品之傾向，再裁定令入戒治處所施以強制戒治
    ，於民國96年8 月1 日戒治執行完畢釋放，由臺灣高雄地方
    法院檢察署檢察官以96年度戒毒偵字第281 號為不起訴處分
    。又因轉讓毒品案件，經本院以95年度訴字第2542號判決判
    處有期徒刑1 年3 月確定，嗣經裁定減刑，並與其前所犯煙
    毒案件之殘刑接續執行，甫於98年1 月27日縮短刑期執行完
    畢（構成累犯）。詎甲○○仍不知悔改，竟分別基於施用第
    一級毒品之犯意，於下列時間、地點，分別施用第一級毒品
    海洛因：
  (一)99年3 月16日凌晨1 時許，在設於高雄市○○區○○路三民
    公園內，以將第一級毒品海洛因摻入香菸後，吸食含有海洛
    因成分煙氣之方式，施用第一級毒品海洛因1 次。嗣於99年
    3 月16日凌晨3 時30分許，在高雄市○○區○○路與漢口路
    前，因形跡可疑為警查獲，經徵得其同意採尿送驗結果呈嗎
    啡、可待因陽性反應，始獲上情。
  (二)又於99年3 月18日某時，在高雄市○○區○○路三民公園內
    ，以將第一級毒品海洛因摻入香菸後，吸食含有海洛因成分
    煙氣之方式，施用第一級毒品海洛因1 次。嗣於99年3 月18
    日中午12時10分許，因其為毒品列管人口，為警通知到場，
    經徵得其同意採尿送驗結果呈嗎啡、可待因陽性反應，始悉
    上情。
二、案經高雄市政府警察局移送暨高雄市政府警察局三民第二分
    局報告臺灣高雄地方法院檢察署檢察官偵查起訴。
    理  由
一、程序部分：
    本件被告甲○○所犯均係死刑、無期徒刑、最輕本刑為3 年
    以上有期徒刑以外之罪，其於準備程序中就被訴事實為有罪
    之陳述，經本院告知簡式審判程序之旨，並聽取公訴人及被
    告意見後，合議庭裁定由受命法官獨任進行簡式審判程序，
    合先敘明。
二、認定犯罪事實所憑之證據及理由：
    訊據被告對於上揭時、地，先後施用第一級毒品海洛因2 次
    之事實，於本院準備程序中均坦承不諱；而被告先後2 次為
    警查獲所採之尿液檢體，均送高雄市立凱旋醫院以酵素免疫
    分析法及氣相層析質譜法檢驗結果，均呈現嗎啡、可待因性
    反應，此有高雄市立凱旋醫院99年4 月6 日濫用藥物尿液檢
    驗報告暨高雄市政府警察局保安警察大隊特勤中隊偵辦毒品
    危害防制條例嫌疑人尿液採證代碼對照表（代碼：L 專-992
    62號）、高雄市立凱旋醫院99年4 月15日濫用藥物尿液檢驗
    報告暨應受尿液採驗人尿液檢體採集送驗紀錄表（檢體編號
    ：VＺ00000000000 號）各1 份附卷可稽，是被告之自白核與
    事實相符，應堪採信。本案事證明確，被告上開2 次施用第
    一級毒品犯行，堪以認定。
三、論罪科刑
  (一)按觀察、勒戒或強制戒治執行完畢釋放後，5 年內再犯毒品
    危害防制條例第10條施用毒品之罪者，應依法追訴，毒品危
    害防制條例第23條第2 項定有明文。本件被告前經本院裁定
    送強制戒治，嗣於96年8 月1 日執行完畢釋放乙節，有臺灣
    高等法院被告前案紀錄表1 份在卷可參，是被告於強制戒治
    執行完畢釋放後，5 年內再犯本件施用第一級毒品罪行，依
    前開法條之規定，應依法追訴，本院就被告本件施用毒品犯
    行，自得依法論罪科刑。
  (二)核被告甲○○所為，均係犯毒品危害防制條例第10條第1 項
    之施用第一級毒品罪。被告先後2 次持有第一級毒品後進而
    施用，其施用前持有之低度行為均應為施用之高度行為所吸
    收，均不另論其持有毒品罪。被告所犯上開施用第一級毒品
    之2 罪間，犯意各別，應予分論併罰。又被告有如事實欄所
    載徒刑之宣告及執行完畢情形，有臺灣高等法院被告前案紀
    錄表1 份在卷可稽，其於前開有期徒刑執行完畢後5 年內，
    故意再犯本件有期徒刑以上之罪，應依刑法第47條第1 項之
    規定論以累犯，並在其所犯上揭施用毒品罪刑項下，均加重
    其刑。爰審酌被告前已因施用毒品案件經強制戒治，猶未徹
    底戒除毒癮，本不宜寬貸，惟念其犯後坦承犯行，併考量施
    用毒品乃自戕一己之身體健康，並具有病患性人格之特質，
    其行為本身對社會所造成之危害並非直接、鉅大等一切情狀
    暨參酌檢察官之具體求刑，分別量處如主文所示之刑，並定
    應執行之刑，以資儆懲。
據上論斷，應依刑事訴訟法第273 條之1 第1 項、第299 條第1
項前段，毒品危害防制條例第10條第1 項，刑法第11條前段、第
47條第1 項、第51條第5款，判決如主文。
本案經檢察官李怡增到庭執行職務。
中    華    民    國    99    年    10    月    27    日
                  刑事第十庭    法  官  王  琁
以上正本證明與原本無異。
如不服本判決，應於收受送達後10日內向本院提出上訴書狀。
中    華    民    國    99    年    10    月    27    日
                                書記官  王淑娟
附錄本判決論罪科刑法條全文：
毒品危害防制條例第10條
施用第一級毒品者，處6月以上5年以下有期徒刑。

司法院資訊處製作；財團法人民間司法改革基金會備份。
